臺灣新竹地方法院刑事判決
110年度交易字第727號
公訴檢察官  臺灣新竹地方檢察署檢察官
被      告  許益菖


上列被告因公共危險案件，經檢察官提起公訴（110年度偵字第1
2427號），因被告於準備程序進行中，就被訴事實為有罪之陳述
，經本院告知簡式審判程序意旨，並聽取當事人之意見後，裁定
依簡式審判程序審理，判決如下：
    主    文
許益菖駕駛動力交通工具而吐氣所含酒精濃度達每公升零點二五
毫克以上，累犯，處有期徒刑陸月，如易科罰金，以新臺幣壹仟
元折算壹日。
    事實及理由
一、本案犯罪事實及證據，均引用附件檢察官起訴書之記載。另
    補充證據被告許益菖於本院準備程序時之自白、GOOGLE地圖
    查詢結果（自新竹市○區○○○街○○○街000巷00弄00號，距離約
    1.8公里）。
二、論罪科刑：
　㈠核被告所為，係犯刑法第185條之3第1項第1款之駕駛動力交
    通工具而吐氣所含酒精濃度達每公升零點二五毫克以上罪。
　㈡被告如附件犯罪事實欄所載之前案科刑與執行情形，有臺灣
    高等法院被告前案紀錄表附卷可據。其受徒刑之執行完畢，
    5年以內故意再犯本案有期徒刑以上之罪，為累犯。參酌司
    法院大法官釋字第775號解釋意旨，本院認被告前已因酒駕
    之公共危險罪受罰，理應改過遷善，避免再犯，卻又再犯相
    同之罪，堪認其刑罰反應力薄弱，爰依刑法第47條第1項規
    定，加重其最低本刑。
　㈢爰以行為人之責任為基礎，審酌被告明知服用酒類，對意識
    能力具有不良影響，如酒後駕車對一般往來之公眾及駕駛人
    自身皆具有高度危險性，竟漠視自身安危，亦罔顧公眾安全
    ，於服用酒類後其呼氣酒精濃度達每公升0.36毫克，仍駕駛
    自用小客車行駛在公用道路上，所為實無足取，本當從重量
    刑。惟念及被告坦承犯行，本案尚未造成他人法益之實害即
    被查獲，兼衡被告酒駕上路行駛之距離、智識程度、生活狀
    況、素行等一切情狀，量處如主文所示之刑，並諭知易科罰
    金之折算標準。
　　被告於本院準備程序時表示其保證以後不會再犯，若有再犯
    ，願意承擔重刑等語，本院故將此段話記載在判決中，供檢
    察官、法官參酌，若被告又再犯酒駕之罪，可直接從重量刑
    ，絕不寬待。
據上論斷，應依刑事訴訟法第273條之1第1項、第299條第1項前
段、第310條之2、第454條第2項，判決如主文。
本案經檢察官蔡宜臻提起公訴，檢察官黃翊雯到庭執行職務。
中　　華　　民　　國　　111 　年　　2 　　月　　9 　　日
                    刑事第四庭  法　官　楊祐庭
以上正本證明與原本無異。
如不服本判決應於收受本判決後20日內向本院提出上訴書狀，上
訴書狀應敘述具體理由。上訴書狀未敘述上訴理由者，應於上訴
期間屆滿後20日內補提理由書狀於本院(均須按他造當事人之人
數附繕本 )「切勿逕送上級法院」。 
中　　華　　民　　國　　111 　年　　2 　　月　　9 　　日
                                書記官  陳紀語
附錄本案論罪科刑法條：
中華民國刑法第185條之3第1項
駕駛動力交通工具而有下列情形之一者，處2 年以下有期徒刑，
得併科20萬元以下罰金：
一、吐氣所含酒精濃度達每公升零點二五毫克或血液中酒精濃度
    達百分之零點零五以上。
二、有前款以外之其他情事足認服用酒類或其他相類之物，致不
    能安全駕駛。
三、服用毒品、麻醉藥品或其他相類之物，致不能安全駕駛。
附件：
臺灣新竹地方檢察署檢察官起訴書
                                    110年度偵字第12427號
　　被　　　告　許益菖　
上列被告因公共危險案件，業經偵查終結，認應提起公訴，茲將
犯罪事實及證據並所犯法條分敘如下：
　　　　犯罪事實
一、許益菖前有5次不能安全駕駛之公共危險前科，最後1次經臺
    灣士林地方法院以108年度湖交簡字第51號判決判判處有期
    徒刑4月確定，於民國108年5月22日易科罰金執行完畢。詎
    其猶不知悔改，明知飲酒後將導致其注意能力減低、反應能
    力變慢，在此時如駕車行駛於道路上，隨時有致他人於死、
    傷之危險，於110年10月17日中午12時許，在位於新竹市北
    區金雅二街附近之某處工地飲酒後，已達不能安全駕駛動力
    交通工具之程度，仍於同日下午6時許，駕駛車牌號碼0000-
    00號自小客車行駛於道路，嗣於同日下午6時18分許，行經
    新竹市○區○○街000巷00弄00號對面為警攔查，並對其施以檢
    測，測得其吐氣所含酒精濃度達每公升0.36毫克而查獲。
二、案經新竹市警察局第二分局報告偵辦。
　　　　證據並所犯法條
一、證據清單及待證事實：
編號 證據名稱 待證事實 1 被告許益菖之於警詢及偵訊時之自白。 證明全部犯罪事實。 2 員警偵查報告、酒精測定紀錄表、新竹市警察局舉發違反道路交通管理事件通知單影本各1份。 佐證全部犯罪事實。 
二、核被告許益菖所為，係犯刑法第185條之3第1項第1款之公共
    危險罪嫌。又被告有如犯罪事實欄所示之犯罪科刑及執行完
    畢之紀錄，有本署刑案查註紀錄表在卷為憑，其於徒刑執行
    完畢後，5年以內故意再犯本件有期徒刑以上之罪，為累犯
    ，請依刑法第47條第1項規定及司法院大法官會議釋字第775
    號解釋意旨裁量加重其刑。
三、依刑事訴訟法第251條第1項提起公訴。
　　此　致
臺灣新竹地方法院
中　　華　　民　　國　 110　　年　　11　　月　　5　　日
　　　　　　　　　　　　　　　檢　察　官　蔡宜臻
本件正本證明與原本無異
中　　華　　民　　國　 110　　年　　11　　月　　14　　日
　　　　　　　　　　　　　　　書  記  官  劉乃瑤